# 请教陈版主，工程项目资本化及竣工转固问题

提问人：zwwsky123 时间：2021-12-27 13:48:08
请教陈版主，关于工程建设项目的利息资本化问题，基本情况如下：
1 、公司属地方国企，从事文化教育类投资，简而言之，如：大学的分校区整体建设，诸如此类的工程；
2 、向相关部门立项申请时，以整个校区建设作为一个项目立项，批复时也以该申请批复，实际建设时，分了多个标段，如：综合楼、宿舍楼、食堂、体育场等；
3 、向银行申请的专门借款，项目和立项项目名称相同，款项专用于该立项，但未能对应至各分标段上；
4 、各分标段单独验收，有单独的竣工验收证明，验收时间不同。
问题一：专门借款资本化，是否需要针对不同的标段进行分摊？分摊的标准选什么标准较为合适？
问题二：各标段竣工验收时间不同，请问资本化截止时点，是否要分开考虑，还是以该项目内最后一个标段为截止时点？
问题三：未来竣工验收，是以整个项目整体竣工验收？还是各分标段分开竣工验收？（在建工程分标段单独核算清晰，但所有标段全部竣工才会投入使用）。
感谢陈版主，不吝赐教{:1_358:}{:1_358:}

回答人：chenyiwei
根据《企业会计准则第 17 号——借款费用》第十四条：购建或者生产的符合资本化条件的资产的各部分分别完工，且每部分在其他部分继续建造过程中可供使用或者可对外销售，且为使该部分资产达到预定可使用或可销售状态所必要的购建或者生产活动实质上已经完成的，应当停止与该部分资产相关的借款费用的资本化。
购建或者生产的资产的各部分分别完工，但必须等到整体完工后才可使用或者可对外销售的，应当在该资产整体完工时停止借款费用的资本化。
据此， 1 、专门借款资本化，需要针对不同的标段进行分摊，分摊标准可以是各标段的投资额比例等合理的标准。
2 、资本化截止时点应分开考虑，已完工的标段如果可以单独适用的，则其占用的专门借款在竣工后停止资本化。这里需要谨慎判断上述第十四条规定的条件是否满足，不应简单地依据“所有标段全部竣工才会投入使用”就认为所有标段是同时达到预定可使用状态的。